臺灣宜蘭地方法院刑事判決　　　　　　　 93年度易字第371號
公　訴　人　臺灣宜蘭地方法院檢察署檢察官
被　　　告　丁○○
上列被告因竊盜案件，經檢察官提起公訴（93年度偵字第2140號）
，本院判決如下：
    主  文
丁○○攜帶兇器竊盜，處有期徒刑陸月，如易科罰金，以參佰元
折算壹日。扣案之斜口鉗壹把，沒收。
    事  實
一、丁○○意圖為自己不法之所有，於民國93年6 月17日下午4
    時30分許，駕駛車牌號碼GKA －466 號機車，並隨身攜帶其
    所有，客觀上具有危險性，足供作為傷害人身體、生命兇器
    使用之斜口鉗1 把，至宜蘭縣壯圍鄉○○路○ 段306 巷28號
    後方海邊，竊取乙○○所有，供抓魚點燈用之銅質電線60公
    尺，並將該電線綑綁置入其所有之黃色袋子內，嗣於同日晚
    間6 時許，得手後正欲駕駛上開機車離去現場之際，適為乙
    ○○發現攔阻並報警後，遂遭警方查獲且當場扣得前述之斜
    口鉗1把。
二、案經宜蘭縣警察局礁溪分局報請臺灣宜蘭地方法院檢察署檢
    察官偵查起訴。
    理  由
一、訊據被告丁○○固不否認於前揭時、地，隨身攜帶其所有之
    斜口鉗1 把，取走銅質電線數十公尺之事實，惟矢口否認涉
    有攜帶兇器竊盜之犯行，並辯稱「上開電線棄置很久，已經
    生鏽，伊以為電線沒有人要，才去撿來賣，伊並不是要竊取
    電線。」云云。然查：前開犯罪事實，迭據證人即被害人乙
    ○○於檢察官偵訊及本院審理時結證「被偷的電線60公尺是
    我的，是用來抓魚點燈用的，是在92年11、12月裝的，被竊
    當天的中午還看到電線好好的。被竊當時我不在現場，是別
    人跟我說有人在拿我的電線，我到現場時沒有看到被告在剪
    ，只看到被告正在把電線收在袋子裡面。我的電線是無法用
    手拉斷的，用折的雖然可以折斷，但是我領回去的電線的缺
    口是用剪的。」等情綦詳（見臺灣宜蘭地方法院檢察署93年
    度偵字第2140號卷第24、25頁、本院93年1 月31日審判筆錄
    ），復有被害人立具之贓物認領保管單1 紙、現場照片6 張
    、電線照片2 張在卷足憑，且有斜口鉗1 把扣案可證。其次
    ，關於取走電線之方法，被告先則稱「電線之前就有人去剪
    ，伊只是用手去撿」（見上開偵查卷第17頁）、繼則稱「電
    線已棄置很久，都已生鏽，所以伊用手將之扯斷」（見本院
    93年12月2 日準備程序筆錄）、末又改稱「電線是伊用手折
    斷的」（見本院93年1 月31日審判筆錄），其先後陳述顯有
    矛盾不一致之處。更何況，被告取走之電線並非老舊，外殼
    沒有斑駁脫落的痕跡，屬於堪用品之事實，已據證人即承辦
    員警甲○○、丙○○到庭證述綦詳（見本院94年1 月17日、
    1 月24日審判筆錄），核與卷附電線照片所顯示之電線外觀
    相符。因此，被告辯稱「上開電線棄置很久，已經生鏽，伊
    以為電線沒有人要，才去撿來賣。」云云，並不足採信。再
    者，被告看到警察到案發現場時，便逃跑，嗣為警察追捕到
    案等情，亦據證人甲○○、丙○○結證明確（見本院94年1
    月17日、1 月24日審判筆錄），則倘若被告確係撿拾廢棄雜
    物電線，何以其見警方來到現場時，卻企圖逃離？故被告辯
    稱「伊並無竊取電線之犯意」云云，顯屬事後卸責之詞，亦
    不足採信。綜上各情，本件事證已臻明確，被告犯行堪以認
    定，應依法論科。
二、按刑法第321 條第1 項第3 款之攜帶兇器竊盜罪，係以行為
    人攜帶兇器竊盜為其加重條件，此所謂兇器，其種類並無限
    制，凡客觀上足對人之生命、身體、安全構成威脅，具有危
    險性之兇器均屬之，且祇須行竊時攜帶此種具有危險性之兇
    器為已足，不論行為人是否於攜帶之初即有行兇之意圖、是
    否攜帶之目的在於便利行竊、是否於行竊之過程中已經使用
    該兇器，此觀最高法院70年台上字第1613號、79年台上字第
    5253號判例意旨及同院91年台上字第4078號判決意旨即明。
    查扣案之斜口鉗係屬鐵製品，頂端尖銳，質地堅硬，有該證
    物可稽，如持之用以施暴、脅迫、抵抗而毆擊人體，依一般
    社會觀念，將足以傷害人之身體、生命，自屬具有危險性之
    兇器，故核被告隨身攜帶此一斜口鉗而竊取電線之所為，係
    犯刑法第321 條第1 項第3 款之攜帶兇器竊盜罪。爰審酌被
    告之素行、智識程度；犯罪之動機、目的、手段、所得財物
    價值；犯後猶飾詞否認犯行，態度不佳及被害人所受損害等
    一切情狀，量處如主文所示之刑，並諭知易科罰金之折算標
    準，以示警懲。至於扣案之斜口鉗1 把，係被告所有，供犯
    本罪所用之物，應依刑法第38條第1 項第2 款之規定，宣告
    沒收。
據上論斷，應依刑事訴訟法第299 條第1 項前段，刑法第321 條
第1 項第3 款、第41條第1 項前段、第38條第1 項第2 款，罰金
罰鍰提高標準條例第2 條，判決如主文。
本案經檢察官陳嘉瑜到庭執行職務。
中　　華　　民　　國　　94　　年　　2 　　月　　15　　日
                  臺灣宜蘭地方法院刑事第四庭
                      審判長法  官  林  惠  玲
                            法  官  郭  淑  珍
                            法  官  劉  家  祥
以上正本證明與原本無異。
如不服本判決，應於判決送達後10日內，向本院提出上訴狀（應
附繕本）。
                            書記官  邱  淑  秋
中　　華　　民　　國　　94　　年　　2 　　月　　21　　日
附錄本案論罪科刑法條全文：
中華民國刑法第321條第1項第3款
犯竊盜罪而有左列情形之一者，處六月以上、五年以下有期徒刑
：
三  攜帶兇器而犯之者。
